臺灣高雄地方法院民事裁定　　　　　　　 96年度聲字第110號
聲　請　人　己○○○
　　　　　　乙○○
　　　　　　丁○○
　　　　　　丙　○
　　　　　　甲○○
　　　　　　戊○○
相　對　人　新豐資產管理股份有限公司
法定代理人　庚○○
相　對　人　壬○○
相　對　人　辛○○
上列當事人間聲請停止執行事件，本院裁定如下：
    主  文
聲請人供擔保新臺幣伍佰壹拾壹萬貳仟元後，本院民國九十二年
度執字第五六八四○號執行事件之強制執行程序，於本院九十六
年度訴字第一七七號第三人異議之訴民事事件判決確定前，應暫
予停止。
  理  由
一、聲請意旨略以：相對人新豐資產管理股份有限公司（業將債
    權讓與相對人壬○○、辛○○）前以執有本院87年度執字第
    9308號債權憑證為執行名義，對訴外人大寬實業股份有限公
    司等人所有坐落高雄縣鳥松鄉○○○段1471地號土地，暨其
    上同地段20、21、47、1036建號等不動產聲請強制執行，然
    上開不動產內21、47、1036建號等建物（下稱系爭建物）係
    第三人何久賜（已於民國87年4 月29日死亡）出資所興建，
    自非屬相對人所得請求強制執行之範圍；而聲請人己○○○
    等人為第三人何久賜之合法繼承人，業於96年1 月12日具狀
    提起第三人異議之訴，由本院以96年度訴字第177 號民事事
    件受理在案。為此，爰依強制執行法第18條第2 項之規定，
    聲請准供擔保後停止強制執行等語。
二、按「有回復原狀之聲請，或提起再審或異議之訴，或對於和
    解為繼續審判之請求，或提起宣告調解無效之訴、撤銷調解
    之訴，或對於許可強制執行之裁定提起抗告時，法院因必要
    情形或依聲請定相當並確實之擔保，得為停止強制執行之裁
    定。」，強制執行法第18條第2 定有明文，核先敘明。
三、經查，聲請人以其業已對相對人就本院92年度執字第56840
    號強制執行事件，提起本院96年度訴字第177 號第三人異議
    之訴為由，聲請裁定停止相對人所聲請之本院92年度執字第
    56840 號執行事件之執行程序，經本院調取該執行卷宗及本
    院96年度訴字第177 號之民事訴訟卷宗核閱無訛，揆諸前開
    法律規定，聲請人聲請停止執行，即屬有據，應予准許。
四、次查，本件聲請人雖僅主張系爭建物係其被繼承人何久賜所
    有，並據以提起第三人異議之訴，惟系爭建物係與所坐落土
    地即高雄縣鳥松鄉○○○段1471地號土地，暨其上同地段20
    建號等不動產合併拍賣，此有本院執行處拍賣不動產附表在
    卷可稽，是聲請人雖僅就系爭建物主張其有所有權，惟依法
    自無從僅就聲請人主張其有所有權之部份停止拍賣，而需就
    全部合併拍賣之不動產停止強制執行。因此，相對人未能即
    時受償或利用該標的物所受之損害額，自應以全部合併拍賣
    之不動產即系爭房地價額與相對人聲請強制執行之債權額比
    較決定，而非以聲請人主張其有所有權之部分價額與相對人
    聲請強制執行之債權額比較決定。參以相對人聲請強制執行
    之債權額共計為新臺幣（下同）3000萬元，而系爭房地經本
    院送請鑑定後，價值達25,560,000元，另系爭房地目前第1
    次拍賣經定拍賣最低價額則為25,560,000元等情，業經本院
    依職權調閱執行卷宗核閱屬實。是系爭房地如停止強制執行
    ，其實質上之影響，將導致拍賣價金無從進行分配，相對人
    無法受償。故本院審酌相對人之債權額為30,000,000元，然
    系爭房地目前第1 次拍賣所定拍賣最低價額為25,560,000元
    ，債權人因本件強制執行程序可受償之價額既因停止執行而
    無法運用拍賣所得資金，可能受有之利息損害；另聲請人所
    提前開第三人異議之訴為三審確定終結之案件，所需辦案期
    限，本院第一審一般案件辦案期限為1 年4 個月，第二審辦
    案期限為2 年，第三審辦案期限為1 年，預估上開第三人異
    議之訴進行至訴訟確定約需時4 年，則本件相對人可能受有
    利息損害之數額，以上開相對人之債權額與拍賣所定最低價
    額相較後之較低金額即本院拍賣所定最低價額25,560,000元
    依法定利息即年息5%及預估訴訟進行期間4 年計算為適當，
    爰酌定擔保金額為5,112,000 元（計算方式：25,560,000元
    ×5 ﹪×4 ＝5,112,000 元），准由聲請人供擔保後，暫予
    停止相對人所提本院92年度執字第56840 號執行事件之強制
    執行程序。
五、依強制執行法第18條第2 項，裁定如主文。
中　　華　　民　　國　　96　　年　　 1　　月　  17　　日
                  民事第七庭  法　官　柯盛益
上為正本，係照原本作成。
如對本裁定抗告，須於裁定送達後10日內向本院提出抗告狀，並
繳納裁判費新臺幣1,000 元。
中　　華　　民　　國　　96　　年　　 1　　月　　17　　日
                              書記官　劉法萱
